臺灣高等法院刑事裁定
110年度抗字第1720號
抗  告  人  黃國華



上列抗告人因聲請定其應執行刑案件，不服臺灣桃園地方法院中
華民國110年9月30日裁定（110年度聲字第3122號），提起抗告
，本院裁定如下：
    主  文
抗告駁回。                                              
    理  由
一、原裁定意旨略以：本案受刑人所犯如附表所示之罪，先後經
    法院判處如附表所示之刑，均分別確定在案，且本院為上開
    案件犯罪事實最後判決之法院等情，有各該判決及臺灣高等
    法院被告前案紀錄表各1 份在卷可稽。茲檢察官以本院為犯
    罪事實最後判決之法院，聲請就受刑人如附表所示各罪定其
    應執行之刑，經審核認聲請為正當，應予准許。又附表編號
    1 至5 、7、8 所示之罪屬得易科罰金之罪，與附表編號6 
    所示不得易科罰金之罪，依刑法第50條第1 項但書之規定本
    不得併合處罰，惟本件係聲請人依受刑人請求定執行刑而提
    出聲請，有受刑人出具之聲請定應執行刑調查表1 份附卷可
    考，是本院審核聲請人所附相關事證，認其聲請符合定執行
    刑之要件，並審酌適用法規之目的及法律秩序之內部性界限
    （最高法院80年台非字第473 號判例意旨參照），以各罪宣
    告之刑為基礎，同時考量受刑人各次犯罪之時間、侵害法益
    、犯罪型態等整體非難評價，以及刑罰目的及相關刑事政策
    、數罪併罰定執行刑規定所採取之限制加重原則等因素，依
    刑法第53條、第51條第5 款之規定，定其應執行之有期徒刑
    為有期徒刑3年6月等語。
二、按刑法第51條第5 款規定：「數罪併罰，宣告多數有期徒刑
    者，應於各刑中之最長期以上，各刑合併之刑期以下，定其
    應執行之刑期。但不得逾30年。」係採限制加重主義，就俱
    發各罪中，以最長之宣告刑為基礎，由法院參酌他罪之宣告
    刑，裁量加重定之，上揭法律明文之定刑限制，即法理上所
    稱之外部性界限。又法律上屬於自由裁量之事項，雖非概無
    法律性之拘束，以法院就宣告刑自由裁量權之行使而言，應
    受比例原則、公平正義原則之規範，並謹守法律秩序之理念
    ，體察法律之規範目的，使其結果實質正當，俾與立法本旨
    相契合，亦即合於裁量之內部性界限。從而，倘符合此內、
    外部性之界限，即無違法。 
三、經查：抗告人所犯如原裁定附表所示之8罪，分別經法院判
    處罪刑確定在案。檢察官聲請定應執行之刑，原審認其聲請
    為正當，定應執行刑為有期徒刑3年6月，經核其所定刑期，
　　係在各罪之最高刑(2年4月)之上，且未逾越各罪刑之總和4
    年7月又15日（2月、4月x4、4月15日、5月、2年4月），係
    在法定範圍內並予抗告人相當之優惠。抗告意旨雖以法院酌
    定應執行刑時，除受內部界限及外部界之拘束，並應遵守比
    例原則、公平正義原則之規範，及謹守法律秩序之理念、社
    會情感等慣例等。而雖刑法已廢止連續犯之規定，惟法院仍
    應參酌其他案例，於數罪併罰之定刑案件為整體評價，妥適
    裁量，以免只是為了嚇阻其他人犯罪，過度加重了被告的刑
    罰，原裁定就以上立法精神未予全面衡量，綜合判斷，所量
    處之應執行刑即非適法且過重云云。惟查抗告人所犯如原裁
    定附表所示之8罪，無論全部或部分均未曾定執行刑，故本
    件定刑並無內部界限。再原裁定就抗告人所犯之8罪定應執
    行刑有期徒刑3年6月，較各罪之總和4年7月15日減少1年以
    上，已符合定應執行刑之恤刑目的，且於理由中亦說明：同
    時考量受刑人各次犯罪之時間、侵害法益、犯罪型態等整體
    非難評價，以及刑罰目的及相關刑事政策、數罪併罰定執行
    刑規定所採取之限制加重原則等因素。並無濫用裁量權之情
    形。抗告意旨徒以刑法刪除連續犯規定後，原裁定未酌定較
    輕之應執行刑，重複非難程度過高，有違公平原則，僅憑己
    意指摘原裁定所定應執行刑過重，尚無可取。又具體個案行
    為人所犯數罪情節互異，無從援引他案所定執行刑輕重指摘
    本案所定執行刑不當。抗告意旨執以指摘原裁定所定應執行
    刑違法且過重，自非有據。依上所述，本件抗告為無理由，
    應予駁回。
四、據上論斷，應依刑事訴訟法第412 條，裁定如主文。
中　　華　　民　　國　　110 　年　　11　　月　　2 　　日
                  刑事第七庭  審判長法　官  孫惠琳
                                    法　官  張育彰
                                    法　官  連雅婷
以上正本證明與原本無異。
如不服本裁定，應於收受送達後五日內向本院提出再抗告狀。
                                    書記官  廖純瑜
中　　華　　民　　國　　110 　年　　11　　月　　2 　　日